臺灣高雄地方法院刑事裁定
111年度聲字第1816號
聲  請  人  臺灣高雄地方檢察署檢察官
受  刑  人  胡正元



上列聲請人因受刑人數罪併罰有二裁判以上，聲請定其應執行之
刑（111年度執聲字第1470號），本院裁定如下：
    主  文
胡正元犯如附表所示拾貳罪，所處各如附表所示之刑，應執行有
期徒刑拾貳年拾月。
    理  由
一、聲請意旨略以：受刑人胡正元因違反毒品危害防制條例案件
    ，先後經判決確定各如附表所示之刑，應依刑法第50條、第
    53條及第51條第5款，定其應執行之刑，爰依刑事訴訟法第4
    77條第1項聲請裁定等語。
二、裁判確定前犯數罪者，併合處罰之，犯得易科罰金之罪與不
    得易科罰金之罪，受刑人請求檢察官聲請定應執行刑者，依
    第51條規定定之；數罪併罰，有二裁判以上者，依第51條規
    定，定其應執行之刑；數罪併罰，分別宣告多數有期徒刑者
    ，於各刑中之最長期以上，各刑合併之刑期以下，定其刑期
    ，但不得逾30年，刑法第50條第1項但書第1款、第2項、第5
    3條、第51條第5款分別定有明文。又數罪併罰之定應執行刑
    ，係出於刑罰經濟與責罰相當之考量，並非予以犯罪行為人
    或受刑人不當之利益，為一種特別的量刑過程，即對犯罪行
    為人或受刑人本身及所犯各罪之總檢視，除應考量行為人所
    犯數罪反應出之人格特性，並應權衡審酌行為人之責任與整
    體刑法目的及相關刑事政策，在量刑權之法律拘束性原則下
    採限制加重原則，資為量刑自由裁量權之外部界限，並應受
    法規範秩序下比例原則、平等原則、責罰相當原則等裁量權
    內部界限之支配，以兼顧刑罰衡平原則。另數罪併罰中之一
    罪，雖得易科罰金，若因與不得易科之他罪合併處罰結果而
    不得易科罰金時，原可易科罰金部分所處之刑，毋庸為易科
    折算標準之記載（司法院大法官解釋第144號解釋意旨參照
    ）。
三、本案受刑人所犯如附表所示12罪，業經法院判處如附表所示
    之刑，而分別於如附表所示之日確定在案，且經受刑人請求
    檢察官聲請定應執行刑，其中附表編號3至9曾定應執行有期
    徒刑9年4月，編號10至11曾定應執行有期徒刑4年4月等節，
    有各該刑事裁判書、臺灣高等法院被告前案紀錄表及刑事聲
    請狀在卷可稽，茲檢察官聲請定其應執行之刑，本院審核認
    聲請為正當。衡酌受刑人所犯各罪之罪名，均為違反毒品危
    害防制條例之罪（施用或販賣），侵害法益相同或相關，犯
    罪時間大約集中在108年8月至9月之1個月左右期間內，各罪
    間隔非久，而有相當密接性，手段局部雷同，犯罪類型相同
    或相似，各罪被重複評價的程度較高，及所犯各罪反應出受
    刑人之主觀惡性、人格特質及犯罪傾向等，經整體綜合判斷
    ，並參酌如上開部分先前所定應執行刑之減幅比例，暨受刑
    人對於本件聲請定執行刑表示希望從輕量刑之意見（本院11
    1年度聲字第1816號卷第57頁），依據比例原則及罪刑相當
    性原則而為裁量，酌定如主文所示之應執行刑。末前述各罪
    因定執行刑結果，已均不得易科罰金，自無庸諭知易科罰金
    之折算標準。
四、依刑事訴訟法第477條第1項，刑法第50條、第53條、第51條
    第5款，裁定如主文。
中　　華　　民　　國　　111 　年　　10　　月　　26　　日
                  刑事第二庭    法　官  林于心
以上正本證明與原本無異。
如不服本裁定，應於收受送達後5 日內向本院提出抗告狀。
中　　華　　民　　國　　111 　年　　10　　月　　26　　日
                                書記官  莊琇晴
附表：
編號 罪名 宣告刑 犯罪日期 （民國） 最後事實審  確定判決      法院、案號 判決日期（民國） 法院、案號 確定日期（民國） 1 施用第一級毒品 有期徒刑10月 108.9.29 本院108年度審訴字第1404號 109.3.10 本院108年度審訴字第1404號 109.3.10 2 施用第二級毒品 有期徒刑6月，如易科罰金，以新臺幣1,000元折算1日 108.9.29 本院108年度審訴字第1404號 109.3.10 本院108年度審訴字第1404號 109.3.10 3 販賣第一級毒品 有期徒刑7年8月 108.8.16 高雄高分院109年度上訴字第716號 109.8.18 高雄高分院109年度上訴字第716號 109.9.16 4 共同販賣第一級毒品 有期徒刑7年8月 108.8.19 高雄高分院109年度上訴字第716號 109.8.18 高雄高分院109年度上訴字第716號 109.9.16 5 販賣第一級毒品 有期徒刑7年10月 108.8.27 高雄高分院109年度上訴字第716號 109.8.18 高雄高分院109年度上訴字第716號 109.9.16 6 販賣第一級毒品 有期徒刑8年6月 108.9.27 高雄高分院109年度上訴字第716號 109.8.18 高雄高分院109年度上訴字第716號 109.9.16 7 共同販賣第一級毒品 有期徒刑7年10月 108.8.20 高雄高分院109年度上訴字第716號 109.8.18 高雄高分院109年度上訴字第716號 109.9.16 8 共同販賣第一級毒品 有期徒刑7年10月 108.8.27 高雄高分院109年度上訴字第716號 109.8.18 高雄高分院109年度上訴字第716號 109.9.16 9 共同販賣第一級毒品 有期徒刑8年 108.9.12 高雄高分院109年度上訴字第716號 109.8.18 高雄高分院109年度上訴字第716號 109.9.16 10 共同販賣第二級毒品 有期徒刑4年 108.9.23 高雄高分院109年度上訴字第835號 109.9.22 高雄高分院109年度上訴字第835號 109.10.20 11 販賣第二級毒品 有期徒刑3年11月 108.9.11 高雄高分院109年度上訴字第835號 109.9.22 高雄高分院109年度上訴字第835號 109.10.20 12 共同販賣第一級毒品 有期徒刑8年 108.9.25 本院109年度訴字第467、509、510、602號 109.10.20 本院109年度訴字第467、509、510、602號 109.11.25 備註：①編號3至9曾定應執行有期徒刑9年4月。       ②編號10至11曾定應執行有期徒刑4年4月。